【裁判字號】    89,易,1494
【裁判日期】    890807
【裁判案由】    賭博
【裁判全文】
臺灣臺北地方法院刑事判決                        八十九年度易字第一四九四號
    公  訴  人  臺灣臺北地方法院檢察署檢察官
    被      告  丙○○
右列被告因賭博案件，經檢察官聲請簡易判決處刑（八十九年度偵字第一００六０號
），惟本院認不宜以簡易判決處刑（八十九年度簡字第一三四號），而改適用通常程
序審理，判決如左：
    主      文
丙○○無罪。
    理      由
一、公訴意旨略以：被告丙○○意圖營利，自民國八十九年四月五日起，以月租新臺
    幣（下同）一萬八千元向不知情之張小玲承租門牌號碼臺北市○○區○○街一五
    三號二樓之房屋，於同年五月十六日上午，提供麻將牌一付為賭具及該屋（非公
    眾得出入之場所）為賭博場所，邀賭客乙○○、吳照鵬、甲○○、高銘煌等四人
    ，以一底六百元，一臺一百元之方式賭博財物，並約定抽頭方法為每自摸一次抽
    頭一百元，每四圈抽頭四百元。嗣於八十九年五月十六日上午十時十五分許，在
    上址為警查獲，並扣得賭具麻將牌一付、骰子三個、抽頭金四百元及賭資二萬三
    千元（分別係吳照鵬所有七百元、高銘煌所有四千元、甲○○所有九千四百元及
    乙○○所有八千九百元），因認被告涉犯刑法第二百六十八條之罪嫌云云。
二、公訴人認被告涉犯刑法第二百六十八條之罪嫌，係以被告之供述、賭客乙○○、
    吳照鵬、甲○○、高銘煌等四人於警訊中之陳述與扣案之賭具麻將牌一付、骰子
    三個、抽頭金四百元、賭資二萬三千元及臺北市政府警察局萬華分局實地檢查（
    查訪）紀錄表一紙等資為論據。
三、按犯罪事實應依證據認定之，無證據不得推定其犯罪事實。又不能證明被告犯罪
    者，應諭知無罪之判決，刑事訴訟法第一百五十四條、第三百零一條第一項分別
    定有明文。次按刑法第二百六十八條前段之圖利供給賭博場所罪或圖利聚眾賭博
    罪，應以供給場所或聚眾賭博者，主觀上有違法圖利之認識，若所取得之利益，
    既非為本人之利益，而係作為賭博者之飲食費用，自屬欠缺主觀違法要素，應不
    成立本罪。訊據被告固坦承其自八十九年五月四日起即將上址房屋提供作為賭博
    場所，惟堅決否認有何營利之意圖，辯稱：賭客均是報社員工介紹自己來的，查
    獲之抽頭金四百元是用來買涼水、香煙用的，是作為飲食費用，我並無營利之意
    圖等語。經查，被告上開所辯，核與證人乙○○、吳照鵬、甲○○、高銘煌等四
    人於警訊中之陳述情節相符，則縱被告確有抽頭作為賭博者之飲食費用，其主觀
    上亦無違法圖利之認識，是其上開所辯，應堪採信。此外，復查無其他積極證據
    足認被告有公訴人所指之上開犯行，揆諸前揭說明，不能證明被告犯罪，爰為其
    無罪判決之諭知。
據上論斷，應依刑事訴訟法第三百零一條第一項判決如主文。
本案經檢察官謝名冠到庭執行職務。
中      華      民      國      八十九      年     八     月     七     日
  臺灣臺北地方法院刑事第五庭
                                        法    官  朱  夢  蘋
右正本證明與原本無異。
如不服本判決應於送達後十日內向本院提出上訴狀。
                                        書 記 官  周  小  玲
中      華      民      國      八十九      年     八     月    十一    日


司法院資訊處製作；財團法人民間司法改革基金會備份。
